【裁判字號】    98,簡上,226
【裁判日期】    990122
【裁判案由】    恐嚇
【裁判全文】
臺灣新竹地方法院刑事判決             98年度簡上字第226號
上  訴  人
即  被  告  甲○○
上列上訴人即被告因恐嚇案件，不服本院民國98年8 月11日98年
度審竹簡字第564 號第一審簡易判決（聲請簡易判決處刑書案號
：98年度偵字第893 號），提起上訴，本院管轄之第二審地方法
院合議庭判決如下：
    主  文
上訴駁回。
    事  實
一、甲○○誤認乙○○係日前與其發生嫌隙之人，竟出於恐嚇危
    害他人生命、身體安全的犯罪意思，於民國97年10月30日凌
    晨0 時8 分31秒及同日凌晨0 時17分5 秒許，在新竹市某處
    以其所使用0000000000號行動電話，接續傳送「戴老大…BE
    9130早就報廢，我只剩你的地址沒查到！陳進富是一段251
    、老婆是249 號。等我查到你的！我一併拜訪；不要再恐嚇
    我了！我好怕喔…」、「你敢踢我的車，又跟陳進富恐嚇我
    ！不錯哦…我叫甲○○。有逃兵＼暴行犯上＼兩件殺人未遂
    ＼逃獄前科！不要再恐嚇我了。我會送花蘭、花圈去拜訪你
    們的！」之簡訊內容至乙○○所使用之0000000000號行動電
    話，以前揭加害生命、身體之事恐嚇劉乙○○，致生危害於
    安全。
二、案經乙○○訴由內政部警政署保安警察隊第二總隊第三大隊
    第一中隊報請臺灣新竹地方法院檢察署檢察官聲請簡易判決
    處刑。
    理  由
壹、證據能力部分：
    被告對於以下本院作為判斷依據之各項證據資料，不爭執其
    證據能力，本院審酌該等言詞供述及書面作成時之情況，認
    為以之作為證據為適當，依刑事訴訟法第159 條之5 規定，
    均得作為證據。
貳、實體部分：
一、訊據上訴人即被告甲○○固然坦承有於97年10月30日凌晨0
    時8 分31秒及同日凌晨0 時17分5 秒許，在新竹市某處以其
    所使用0000000000號行動電話，接續傳送「戴老大…BE9130
    早就報廢，我只剩你的地址沒查到！陳進富是一段251 、老
    婆是249 號。等我查到你的！我一併拜訪；不要再恐嚇我了
    ！我好怕喔…」、「你敢踢我的車，又跟陳進富恐嚇我！不
    錯哦…我叫甲○○。有逃兵＼暴行犯上＼兩件殺人未遂＼逃
    獄前科！不要再恐嚇我了。我會送花蘭、花圈去拜訪你們的
    ！」之簡訊內容至乙○○所使用之0000000000號行動電話之
    事實，惟矢口否認有何恐嚇犯行，辯稱本案是誤會，係伊認
    錯人，誤以為是乙○○是踢他的車子之人，發簡訊的目的是
    拜託他們不要恐嚇我云云。惟查：
  (一)前揭犯罪事實業據證人即告訴人乙○○於警詢中指訴、偵查
    中證述明確（見98年度偵字第893 號偵查卷第15頁至第17頁
    、第第34頁至第36頁），並經證人陳進富證述明確（見98年
    度偵字第35頁至第36頁、98年核退字第10號卷第12頁至第15
    頁），復有簡訊內容翻拍照片、被告甲○○、告訴人乙○○
    門號通聯紀錄在卷可稽（見前揭偵查卷第18頁、第19頁至第
    22 頁 、第45頁至第54頁）。
  (二)按「刑法上關於客體錯誤，此種認識錯誤之事實與法定之事
    實，法律上非難價值相同，例如殺甲，卻誤認乙為甲而殺之
    ，其生命法益相同，殺人之故意無異」，最高法院著有86年
    度台上字第3604號判決可資參照。本件被告雖辯前詞置辯。
    然被告已為具有加害生命、身體之惡害通知，顯見被告主觀
    上欲恐嚇與其發生嫌隙之人，而該人與被害人間係構成要件
    等價之行為客體，被告將被害人誤認為與其發生嫌隙之人而
    傳送簡訊予以恐嚇，此等具有行為客體等價性之客體錯誤，
    在刑法評價上，並不足以影響故意，而仍舊成立被告行為人
    主觀上本所欲犯之恐嚇罪，亦即被告確有恐嚇之意圖及行為
    ，縱恐嚇之對象客體錯誤，仍無礙被告恐嚇罪之成立。被告
    上開所辯，自無可採，故被告之恐嚇危害安全犯行足以認定
    ，所為應予以依法論罪科刑。
二、核被告所為，係犯刑法第305 條恐嚇危害安全罪。本院原審
    經審理之結果，認依被告之供述、被害人之指訴、證人陳進
    富之證述、簡訊內容翻拍照片、被告甲○○、告訴人乙○○
    門號通聯紀錄等證據，已足認定被告上開犯行，乃依檢察官
    之聲請，不經通常審判程序，而依刑事訴訟法第449 條第1
    項前段、第454 條第1 項、刑法第305 條、第41條第1 項前
    段、刑法施行法第1 條之1 第1 項、第2 項前段之規定，逕
    以簡易判決處刑，量處被告有期徒刑5 月，如易科罰金，以
    新臺幣1,000 元折算1 日之折算標準；經核其認事用法均無
    違誤，量刑亦稱妥適。被告猶執陳詞否認犯行，並認原判決
    量刑過重提起上訴，為無理由，應予駁回。
據上論斷，應依刑事訴訟法第455 條之1 第1 項、第3 項、第36
8 條，判決如主文。
本案經檢察官陳宏兆到庭執行職務。
中    華    民    國    99    年    1     月    22    日
                  刑事第四庭  審判長法  官  黃美文
                                    法  官  邱玉汝
                                    法  官  朱美璘
以上正本證明與原本無異。
本件不得上訴。
中    華    民    國    99    年    1     月    22    日
                                    書記官  楊嘉惠
附錄本案論罪科刑法條：
刑法第305 條：
以加害生命，身體、自由、名譽、財產之事，恐嚇他人致生危害
於安全者，處2 年以下有期徒刑、拘役或300 元以下罰金。（罰
金之貨幣單位改為新臺幣，並提高為30倍）

司法院資訊處製作；財團法人民間司法改革基金會備份。
